臺灣臺北地方法院刑事判決　　　　　　　95年度易字第2335號
公　訴　人　臺灣臺北地方法院檢察署檢察官
被　　　告　乙○○
上列被告因違反毒品危害防制條例案件，經檢察官提起公訴（95
年度偵字第18407號），本院判決如下：
    主  文
本件免訴。
    理  由
一、公訴意旨略以：被告乙○○明知海洛因、安非他命係毒品危
    害防制條例第2條第1項所列管之第一級、第二級毒品，不得
    非法持有，竟於95年1月21日，於臺北縣新店市○○路○段73
    號住處內，持有內含第一級毒品海洛因成分之殘渣袋乙只，
    嗣經警於同日下午19時50分許，在上址查獲，並扣得注射針
    筒3支、玻璃球吸管1根、塑膠勺管2支及內含第一級毒品海
    洛因、第二級毒品安非他命成分之殘渣袋乙只。因認被告涉
    犯毒品危害防制條例第11條第1項、第2項之持有第一級、第
    二級毒品罪嫌。
二、訊據被告固坦承於95年1月21日19時50分許，在臺北縣新店
    市○○路○段73號住處內為警扣得含有第一級毒品海洛因、
    第二級毒品安非他命成分之殘渣袋1只之事實，惟矢口否認
    犯行，辯稱：扣案殘渣袋非其所有，該殘渣袋係警方自其兄
    甲○○房間內扣得云云，惟查被告於警詢及偵查中均坦承扣
    案殘渣袋係其所有（見95年度毒偵字第525號偵查卷第11頁
    、第30頁），並據證人即於95年1月21日19時50分至被告居
    處執行搜索之臺北縣政府警察局新店分局警員黃振勝於本院
    審理時證稱：扣押物品目錄表所載物品均是在臺北縣新店市
    ○○路○段73號1樓被告房間內搜出，被告的哥哥甲○○是前
    科犯，甲○○的房間在2樓，被告為通緝犯，我們在屋外等
    候，於被告出門時即上前逮捕，並執行附帶搜索，其認定扣
    得殘渣袋之房間即被告房間是因為被告自己帶同警方進入並
    表示該房間是自己使用，當時要將被告帶回警局前，被告也
    是在該房間內更換衣服等語，核與被告警詢、偵查中所為自
    白相符，且扣案殘渣袋經送請憲兵司令部刑事鑑識中心鑑定
    結果，認殘渣袋中有鴉片（嗎啡、海洛因）及甲基安非他命
    成分，此有該鑑識中心出具之95年6月13日（95）安鑑字第
    951號鑑驗通知書附卷可按（見同上偵查卷第77頁）。被告
    持有第一級毒品嗎啡、海洛因及持有第二級毒品甲基安非他
    命之犯行，應堪認定。核被告所為，係犯毒品危害防制條例
    第11條第1項之持有第一級毒品罪及同條第2項之持有第二級
    毒品罪。被告所有持有之殘渣袋1個內同時含有第一級毒品
    嗎啡、海洛因成分及第二級毒品甲基安非他命成分，係一行
    為觸犯數罪名，為想像競合犯，應依刑法第55條之規定，從
    一重之持有第一級毒品罪處斷。
三、但查案件曾經判決確定者，應諭知免訴之判決，刑事訴訟法
    第302條第1款定有明文。此項原則關於實質上一罪或裁判上
    一罪，均有其適用。又吸收犯有高度行為吸收低度行為，重
    行為吸收輕行為，實害行為吸收危險行為等關係，均為實質
    上之一罪，此有最高法院85年度台上字第5073號判決可供參
    照。查：本件被告前因違反麻醉藥品管理條例案件，經本院
    以80年度易字第4512號判處有期徒刑4月確定；又因違反麻
    醉藥品管理條例及懲治盜匪條例案件，經本院以80年度訴字
    第2678號分別判處有期徒刑8月、9年，並定應執行刑為有期
    徒刑9年4月，復經臺灣高等法院以81年度上訴字第2942號判
    決撤銷原審違反懲治盜匪條例案件部分，改判有期徒刑8年
    ，並駁回乙○○關於違反麻醉品管理條例部分之上訴，此案
    因乙○○撤回第三審上訴而確定，前開有期徒刑4月、8年、
    8月復經臺灣高等法院以81年度聲字第168 7 號定應執行刑
    為有期徒刑8年9月，嗣因假釋遭撤銷，尚餘殘刑有期徒刑4
    年3月1日；另因贓物案件，經臺灣嘉義地方法院以90年度易
    字第747號判處有期徒刑3月確定，前開殘刑及有期徒刑3月
    接續執行至92年10月20日縮刑執行完畢。乙○○復因施用毒
    品案件，先經本院以87年度易字第1432號裁定送觀察、勒戒
    ，因無繼續施用毒品傾向，經本院於87年7月31日以87年度
    易字第1432號判處免刑確定，於88年間，因施用毒品案件，
    經本院以88年度毒聲字第1572號裁定送觀察、勒戒，因無繼
    續施用毒品之傾向，執行至88年9月24日出監，並經臺灣臺
    北地方法院檢察署檢察官以88年度偵字第5268 號不起訴處
    分確定，又於92年底起至93年2月14日為警查獲採尿前回溯
    96小時內連續施用毒品案件，經本院於94年9月15日以93年
    度簡字第1111號、第2871號判處有罪確定，竟仍不知悔改，
    基於施用第二級毒品安非他命之犯意，於95年1月19日凌晨0
    時30分許，在臺北縣新店市○○路○段臨73之1號附近溪邊，
    施用第二級毒品安非他命1次，嗣於95年1月19日凌晨0時50
    分許，為警在臺北縣新店市○○路與新烏路交岔路口攔檢查
    獲，並扣得被告所有供施用第二級毒品安非他命之吸食器1
    組之事實，業據本院95年5月29日以95年度簡字第1434號判
    處施用第二級毒品罪（累犯）有期徒刑4月，而施用第二級
    毒品前，持有第二級毒品之低度行為，為施用第二級毒品之
    高度行為所吸收，並於95年7月3日確定在案，此經本院調閱
    上開判決查明屬實。而本件被告於95年1月21日為警查獲持
    有含有第一級毒品、第二級毒品成分之殘渣袋1個，其持有
    第二級毒品之行為，即與前案95年1月19日0時30分許所犯持
    有第二級毒品犯行，犯罪時間相距僅2日，時間緊接，所犯
    罪名相同，顯係基於1個概括犯意而為，為連續犯，屬裁判
    上一罪，又本件被告係同時持有第一級毒品與第二級毒品，
    為想像競合犯，亦屬裁判上一罪，而持有第二級毒品之低度
    行為，為施用第二級毒品之高度行為吸收，屬實質上一罪，
    是本件應為前案即本院95年度簡字第1413號確定判決既判力
    效力所及，揆諸首揭法律規定，即應為免訴之諭知。
四、據上論斷，應依刑事訴訟法第302條第1款，判決如主文。
本案經檢察官蔡立文到庭執行職務
中　　華　　民　　國　　96　　年　　2 　　月　　14　　日
　　　　　　　　　刑事第十二庭  審判長法  官  李英豪
                                      法  官  張永宏
                                      法　官　陳慧萍
以上正本證明與原本無異。
如不服本判決，應於判決送達後10日內，向本院提出上訴狀。
　　　　　　　　　　　　　　　　      書記官　何適熹
中　　華　　民　　國　　96　　年　　2 　　月　　15　　日
